【裁判字號】    95,交簡上,3
【裁判日期】    950302
【裁判案由】    公共危險
【裁判全文】
臺灣臺北地方法院刑事判決             95年度交簡上字第3號
上  訴  人  臺灣臺北地方法院檢察署檢察官
被      告  甲○○
上列上訴人因公共危險案件，不服本院臺北簡易庭九十四年度北
交簡字第二六一八號，中華民國九十四年十一月三十日第一審刑
事簡易判決（檢察官聲請簡易判決處刑案號：臺灣臺北地方法院
檢察署九十四年度偵字第一八九八四號），提起上訴，本院管轄
之第二審合議庭判決如下：
    主    文
原判決撤銷。
甲○○服用酒類，不能安全駕駛動力交通工具而駕駛，累犯，處
有期徒刑陸月，如易科罰金，以佰元折算壹日。
    犯罪事實
一、甲○○明知酒後不得駕車，竟於民國（下同）九十四年九月
    十七日凌晨四時許，在臺北市大安區○○○路○段之錢櫃Ｋ
    ＴＶ飲用啤酒三杯，已達反應較慢、感覺減低、影響駕駛而
    不能安全駕駛動力交通工具之狀態後，仍駕駛動力交通工具
    即車牌號碼ＩＣ─七七八六號自用小客車於道路上行駛，嗣
    於同日凌晨四時四十八分許，在臺北市大安區○○○路○段
    二百四十一號前為警攔檢，經警對甲○○以酒精測試器施以
    酒精濃度之測試，發現其吐氣所含酒精濃度高達每公升０點
    六０毫克，而知上情。
二、案經臺北市政府警察局大安分局移送臺灣臺北地方法院檢察
    署檢察官偵查後聲請以簡易判決處刑。
    理    由
一、上揭犯罪事實一部分，關於被告甲○○為警測試之吐氣所含
    酒精成份為０點六０毫克乙節，有酒精測試單一紙在卷足憑
    （偵查卷第八頁參照）；此外，並據被告於警詢及本院審理
    中坦承不諱（見偵查卷第五頁偵訊筆錄、本院九十五年二月
    十三日審判筆錄）；按行為人飲酒後如其呼氣酒精濃度達於
    每公升０點五毫克時，即有反應較慢、感覺減低並影響駕駛
    之輕度中毒症狀，此有行政院國軍退除役官兵輔導委員會臺
    北榮民總醫院（以下稱臺北榮民總醫院）八十八年八月五日
    （八八）北總內字第二六八六八號函一紙附卷可稽（見本院
    九十四年度北交簡字第二六一八號卷第六頁、第七頁），且
    行為人飲酒後其呼氣中酒精濃度如已達於每公升０點五五毫
    克，其肇事率為一般未飲酒者之十倍，此亦有中央警察大學
    交通學系暨交通管理研究所教授蔡志中之研究報告一紙附本
    院卷可憑，故被告經警測試其呼氣酒精成份為０點六０毫克
    ，依照臺北榮民總醫院上開函文及前揭學者之研究，當已達
    到服用酒類後不能安全駕駛動力交通工具之狀態，是依(一)前
    述酒精測試單、(二)臺北榮民總醫院上開函文及(三)前揭學者之
    研究報告等補強證據已足資擔保被告於警詢及本院審理中就
    此部分事實所為上開任意性自白具有相當程度之真實性，而
    得使本院確信被告前述自白之犯罪事實確屬真實，從而依刑
    事訴訟法第一百五十六條第一項「被告之自白，非出於強暴
    、脅迫、利誘、詐欺、違法羈押或其他不正之方法，且與事
    實相符者，得為證據。」及第二項「被告之自白，不得作為
    有罪判決之唯一證據，仍應調查其他必要之證據，以察其是
    否與事實相符。」規定，本院自得依被告前述自白及各該補
    強證據認定被告確有為此犯行，本件事證明確，被告之犯行
    堪以認定。
二、查被告於服用酒類後，不能安全駕駛動力交通工具而仍駕駛
    前開車號汽車在道路上行駛之行為，核係犯刑法第一百八十
    五條之三之服用酒類，不能安全駕駛動力交通工具而駕駛罪
    。又被告曾因公共危險案件，經本院判處有期徒刑四月確定
    ，於九十三年十一月三十日易科罰金執行完畢，此有臺灣高
    等法院被告前案紀錄表一紙在卷足憑，其於前開所犯案件執
    行完畢後五年以內，再犯本件有期徒刑以上之罪，係屬累犯
    ，應依刑法第四十七條規定加重其刑（因九十三年六月二十
    三日修正公布，同年月二十五日生效施行之刑事訴訟法第三
    百零八條規定「有罪之判決書並應記載『犯罪事實』」，而
    「累犯」非屬犯罪構成要件，自無庸記載於「犯罪事實」欄
    【該條修正理由參照】，併此敘明）。原審以被告前開犯行
    之事證明確，審酌被告無視於政府晚近一再宣導不要酒後駕
    車之政令宣導，仍酒後在道路上駕車，顯不尊重他人及自己
    之生命，然幸未肇事及犯後坦承犯行、態度尚稱良好等一切
    情狀，依刑法第一百五十八條之三、第四十七條、第四十二
    條第二項，罰金罰鍰提高標準條例第二條規定量處被告罰金
    銀元一萬七千元，並諭知易股勞役之折算標準，固屬卓見；
    而上訴人臺灣臺北地方法院檢察署檢察官上訴意旨略以：被
    告前於九十年及九十三年間分別因公共危險案件，經本院判
    處罰金銀元二萬元、有期徒刑四月確定，仍不知悔改，於本
    案係三犯公共危險之罪，且有累犯之適用，惟原審量處被告
    罰金銀元一萬七千元竟較二次相同犯行為輕，顯有量刑失當
    之處，爰請求撤銷原判決等語。按依刑法第五十七條第四款
    及第六款之規定，犯罪之手段及犯人之品行均為法院量刑時
    應審酌事項，本院審酌被告前已有二次公共危險之前科，仍
    不知謹言慎行，無視於政府晚近一再宣導不要酒後駕車之政
    令，仍於酒後在道路上駕車，並因而肇事，顯見其智慮之淺
    薄及視法律於無物之心態等犯罪之手段及犯人之品行，及酒
    後駕車所生之犯罪危險等一切情狀，且依累犯加重其刑，認
    原審就被告所犯第三次公共危險犯行，量處較第一、二次公
    共危險犯行更輕之刑度，輕重失衡，尚欠妥適，上訴人臺灣
    臺北地方法院檢察署檢察官據此提起上訴，為有理由，自應
    由本院將原判決撤銷改判，並量處如主文第二項所示之刑，
    並諭知易科罰金之折算標準。
據上論斷，應依刑事訴訟法第四百五十五條之一第一項、第三項
、第三百六十九條第一項前段、第三百六十四條、第二百九十九
條第一項前段，刑法第一百八十五條之三、第四十七條、第四十
一條第一項前段，罰金罰鍰提高標準條例第二條，判決如主文。
本案經檢察官蕭斌志到庭執行職務
中    華    民    國    95    年    3     月    2     日
                  刑事第九庭審判長法  官  蘇素娥
                                  法  官  林怡秀
                                  法  官  官信成
以上正本證明與原本無異。
不得上訴。
                                  書記官  陳靜君
中    華    民    國    95    年    3     月    2     日
附錄本案論罪科刑法條全文：
中華民國刑法第一百八十五條之三：
服用毒品、麻醉藥品、酒類或其他相類之物，不能安全駕駛動力
交通工具而駕駛者，處一年以下有期徒刑、拘役或三萬元以下罰
金。


司法院資訊處製作；財團法人民間司法改革基金會備份。
